【裁判字號】    95,抗,378
【裁判日期】    950629
【裁判案由】    本票裁定
【裁判全文】
臺灣臺北地方法院民事裁定               95年度抗字第378號
抗  告  人    順華藥品工業股份有限公司
兼法定代理人  乙○○
抗  告  人    甲○○
            （原名李鸝嬌）
送達代收人    陳鄭權律師
相  對  人    丙○○
上列抗告人因與相對人間本票裁定事件，抗告人對於本院民國95
年4月19日所為95年度票字第45746號裁定提起抗告，本院裁定如
下：
    主  文
抗告駁回。
抗告費用新台幣壹仟元由抗告人連帶負擔。
    理  由
一、按執票人向本票發票人行使追索權時，得聲請法院裁定後強
    制執行，票據法第123 條定有明文。本票執票人，依票據法
    第123 條規定，聲請法院裁定許可對發票人強制執行，性質
    上係屬非訟事件，此項聲請之裁定及抗告法院之裁定，僅依
    非訟事件程序以審查強制執行許可與否，並無確定實體上法
    律關係存否之效力，如發票人就票據債務之存否有爭執時，
    應由發票人另提起確認之訴，以資解決，最高法院57年台抗
    字第76號著有判例可資參照。
二、本件相對人主張：伊執有抗告人於民國95年3月2日共同簽發
    之本票1紙，內載金額新台幣（下同）90萬4,000元，本票上
    載明免除作成拒絕證書，到期日、付款地及利息則均未記載
    。詎料，其於95年4月3日經提示未獲付款，為此依票據法第
    123條規定聲請裁定就上開金額及自95年4月4日起至清償日
    止，按年息百分之5計算之利息許可強制執行等情。
三、抗告意旨略稱：抗告人乙○○已自行將其所有之不動產移轉
    登記予相對人抵銷債務，相對人就系爭本票之債權應已不存
    在，相對人逕以系爭本票聲請裁定准予強制執行實有不當云
    云。經查，本件抗告人主張系爭本票債權與抗告人乙○○將
    其所有之不動產移轉登記予相對人而互相抵銷一事，關係系
    爭債權存否之認定，屬實體法上之爭執，依上開說明，非訟
    程序不得加以審究。是本件抗告人就前開實體爭執之事項，
    自應另行提起訴訟，以資解決。從而，抗告人提起抗告，求
    予廢棄原裁定，並無理由，應予駁回。
四、本件程序費用額確定為新台幣1,000元。
五、據上論結，本件抗告為無理由，爰依非訟事件法第21條第2
    項、第46條、第24條第1項，民事訴訟法第495條之1第1項、
    第449條第1項、第85條第2項，裁定如主文。
中    華    民    國    95    年    6     月    29    日
                  民事第六庭審判長法  官  吳光釗
                                  法  官  曾部倫
                                  法  官  楊晉佳
以上正本係照原本作成。
本裁定除以適用法規顯有錯誤無理由，並經本院許可外，不得再
抗告。並繳納再抗告費新臺幣1,000元。
中    華    民    國    95    年    6     月    29    日
                                書記官  朱俶伶


司法院資訊處製作；財團法人民間司法改革基金會備份。
